ACORDAO-COMPLETO-2357414

ACÓRDÃO DE RELAÇÃO

ACÓRDÃO DE RELAÇÃO 4004/2019 ATA 20/2019 - SEGUNDA CÂMARA

Acórdão 4004/2019-TCU-Segunda Câmara
	VISTO, relacionado e discutido estes autos de Admissão, de servidores do Fundação Instituto Brasileiro de Geografia e Estatística, encaminhados a este Tribunal na forma dos arts. 2º, caput e inciso II, e 4º, caput, da Instrução Normativa - TCU 78/2018. 
Considerando que nos atos de admissão constantes deste processo foram detectadas a existência dos respectivos desligamentos, conforme verificação da documentação anexada, seja por meio da constatação da existência de ato de desligamento na base Sisac e Siape, ou pela constatação do óbito do servidor;
Considerando o parecer do Ministério Público junto a este Tribunal; 
ACORDAM os Ministros do Tribunal de Contas da União, diante das razões expostas pelo Relator, com fulcro nos arts. 1º, inciso V, e 39, inciso I, ambos da Lei 8.443, de 16 de julho de 1992, c/c os 1º, inciso VIII; 17, II; 62, III; 137, IV; 143, II e 260, do RI/TCU, em:
Considerar prejudicados por perda de objeto os atos de admissão abaixo relacionados, tendo em vista não produzirem mais efeitos financeiros, por força do art. 7º da Resolução TCU nº 206, de 2007, alterada pela Resolução 237/2010.
1. Processo TC-Processo 010.932/2019-4 (ATOS DE ADMISSÃO) 
	1.1. Interessados: Rosana Conceicao Morais Martins (XXX.843.974-XX) ; Rosana Santos Silva (XXX.217.135-XX) ; Rosana de Santis Barcelos (XXX.715.370-XX) ; Rosany Rocha Ferreira (XXX.282.359-XX) ; Rosaura Romanelli Soares (XXX.953.770-XX) ; Roseli Silva Santos (XXX.095.533-XX) ; Rosiane Lunier Menezes (XXX.861.892-XX) ; Rosiele da Rosa (XXX.320.810-XX) ; Rosielen Filgueiras de Souza (XXX.933.712-XX) ; Rosieli Goncalves Tracz (XXX.110.919-XX) ; Rosimar da Silva Vasconcelos (XXX.656.161-XX) ; Rossana Magaly Delphino (XXX.838.958-XX) ; Roziane Santana Santos (XXX.312.265-XX) ; Ruan Sedano Caldeira (XXX.656.657-XX) ; Rute Noemi Barreiro Machado (XXX.787.380-XX) ; Sabrina Heloisa da Silva (XXX.589.248-XX) ; Sabrina Soares Lima (XXX.995.540-XX) ; Samantha Andrielle Moreira de Castro (XXX.029.571-XX) ; Samila Karoline Silva Nascimento (XXX.546.702-XX) ; Samira Maria Raid (XXX.288.459-XX) 
	1.2. Órgão/Entidade: Fundação Instituto Brasileiro de Geografia e Estatística
	1.3. Relator: Ministro Raimundo Carreiro
	1.4. Representante do Ministério Público: Procurador Júlio Marcelo de Oliveira
	1.5. Unidade Técnica: Secretaria de Fiscalização de Pessoal (SEFIP) .
	1.6. Representação legal: não há.
	1.7. Determinações/Recomendações/Orientações: não há.

Segunda Câmara

Rosana Conceicao Morais Martins (XXX.843.974-XX); Rosana Santos Silva (XXX.217.135-XX); Rosana de Santis Barcelos (XXX.715.370-XX); Rosany Rocha Ferreira (XXX.282.359-XX); Rosaura Romanelli Soares (XXX.953.770-XX); Roseli Silva Santos (XXX.095.533-XX); Rosiane Lunier Menezes (XXX.861.892-XX); Rosiele da Rosa (XXX.320.810-XX); Rosielen Filgueiras de Souza (XXX.933.712-XX); Rosieli Goncalves Tracz (XXX.110.919-XX); Rosimar da Silva Vasconcelos (XXX.656.161-XX); Rossana Magaly Delphino (XXX.838.958-XX); Roziane Santana Santos (XXX.312.265-XX); Ruan Sedano Caldeira (XXX.656.657-XX); Rute Noemi Barreiro Machado (XXX.787.380-XX); Sabrina Heloisa da Silva (XXX.589.248-XX); Sabrina Soares Lima (XXX.995.540-XX); Samantha Andrielle Moreira de Castro (XXX.029.571-XX); Samila Karoline Silva Nascimento (XXX.546.702-XX); Samira Maria Raid (XXX.288.459-XX)

RAIMUNDO CARREIRO

não há.

Procurador Júlio Marcelo de Oliveira

ATOS DE ADMISSÃO (ADS)

Secretaria de Fiscalização de Pessoal (SEFIP).